【裁判字號】    97,裁,578
【裁判日期】    970124
【裁判案由】    稅捐稽徵法
【裁判全文】
最  高  行  政  法  院  裁  定
                                     97年度裁字第00578號
上  訴  人  藍緦服飾有限公司
代  表  人  甲○○
被 上訴 人  財政部臺灣省中區國稅局
代  表  人  趙榮芳
上列當事人間稅捐稽徵法事件，上訴人對於中華民國96年8月9日
臺中高等行政法院96年度訴字第141號判決，提起上訴，本院裁
定如下：
    主  文
上訴駁回。
上訴審訴訟費用由上訴人負擔。
    理  由
一、按對於高等行政法院判決之上訴，非以其違背法令為理由，
    不得為之，行政訴訟法第242條定有明文。同法第243條第1
    項規定，判決不適用法規或適用不當者，為違背法令；而判
    決有第243條第2項所列各款情形之一者，其判決當然違背法
    令。又提起上訴，應以上訴狀表明上訴理由並應添具關於上
    訴理由之必要證據，復為同法第244條第1項第4款及第2項所
    明定。準此，當事人提起上訴，如以原審判決有行政訴訟法
    第243條第1項不適用法規或適用不當為理由時，其上訴狀應
    有具體之指摘，並揭示該法規之條項或其內容；如以原審判
    決有第243條第2項所列各款情形之當然違背法令為理由時，
    其上訴狀應揭示合於該款之事實。如上訴狀未依此項方法表
    明，即難認為已對原審判決之違背法令有具體之指摘，其上
    訴自難認為合法。
二、本件上訴人對於臺中高等行政法院判決上訴，雖以原判決違
    背法令為由，惟核其上訴理由狀所載內容，無非係對原審取
    捨證據、認定事實之職權行使事項，任意指摘為不當，或對
    原審所為之論斷，泛言不備理由或理由矛盾，而未具體表明
    原判決究有如何不適用法規或適用不當，或有如何違背司法
    院解釋或本院判例，及合於行政訴訟法第243條第2項所列各
    款之情形，難認為已對原判決之違背法令有具體之指摘。依
    首揭規定及說明，其上訴自不合法，應予駁回。又查，復查
    決定以上訴人與香港商捷時海外貿易公司台灣分公司簽訂之
    合作合約書實質上為租賃契約關係，上訴人收取租金未依規
    定給與他人憑證，乃以上訴人漏未開立統一發票，依稅捐稽
    徵法第44條規定，按查明認定之銷售總額處以5%之罰鍰，同
    時註銷原核定營業稅額處分，核與不利益變更禁止原則無違
    。上訴人主張本件原處分係依同一合約書及專案申請調檔統
    一發票查核清單等違章證據，認定違章事實為漏開「佣金收
    入」，而補徵營業稅新臺幣354,969元及處漏稅罰1,774,800
    元；復查決定雖註銷上開補稅及漏稅罰處分，但卻扭曲事實
    變更增加違章項目及違章法條為未依規定開立「租金收入」
    統一發票，處5%行為罰340,698元，有違反訴願、訴訟不得
    變更違章事實及違章法條，增加違章項目為取得「租金收入
    」未給予憑證之新處分，對當事人屬更不利之決定云云，自
    無可採，附此指明。
三、依行政訴訟法第249條第1項前段、第104條、民事訴訟法第
    95條、第78條，裁定如主文。
中    華    民    國    97    年    1     月    24    日
                    最高行政法院第四庭
                        審判長法官  鍾  耀  光
                              法官  姜  仁  脩
                              法官  王  德  麟
                              法官  黃  清  光
                              法官  吳  慧  娟
以  上  正  本  證  明  與  原  本  無  異
中    華    民    國    97    年    1     月    24    日
                              書記官  王  史  民


司法院資訊處製作；財團法人民間司法改革基金會備份。
